【裁判字號】    90,台上,6936
【裁判日期】    901108
【裁判案由】    違反毒品危害防制條例
【裁判全文】
最高法院刑事判決                                九十年度台上字第六九三六號
    上  訴  人  甲○○
右上訴人因違反毒品危害防制條例案件，不服台灣高等法院台中分院中華民國八十八
年九月二十三日第二審判決（八十八年度上訴字第一三五五號，起訴案號：台灣台中
地方法院檢察署八十八年度偵字第一○六七號），提起上訴，本院判決如左：
    主  文
上訴駁回。
    理  由
按刑事訴訟法第三百七十七條規定：上訴於第三審法院，非以判決違背法令為理由，
不得為之。是提起第三審上訴，應以原判決違背法令為理由，係屬法定要件。且必須
依據卷內資料為具體之指摘，並足據以辨認原判決已具備違背法令之形式，始屬相當
。本件上訴人甲○○關於販賣第二級毒品部分上訴意旨略稱：原審認定上訴人於民國
八十七年十二月十四日販賣第二級毒品予李晉豪，但當日上訴人在基隆友人處，上訴
人與證人游智凱之供述，就當天碰面之時間、地點、做何事及離去之時間均屬相符，
原判決論斷二人之供述不相符，顯有違論理法則，而就李晉豪前後不一之證詞，認係
因買賣時間日久記憶難以確定，予以採納，無異具雙重標準。另上訴人與李晉豪從未
相識，僅於八十八年一月一日電話接觸，直至被警捕獲後始初次見面，上訴人是否為
人所陷，請詳查等語。惟查原判決認定上訴人先於八十七年十二月十四日十八時許，
在台中市○○路與三民路口，以新台幣（下同）一千元之價格，販賣第二級毒品安非
他命一小包予李晉豪牟利。後於八十八年一月一日零時許，其以三千元向綽號「毛仔
」者販入安非他命一包，擬以三千五百元轉售牟利，嗣於同日十四時許，李晉豪施用
安非他命為警查獲，在警員授意下，打電話佯欲向上訴人購買半錢安非他命，上訴人
即欲以前開向「毛仔」者販入之安非他命出售，雙方議定價金三千五百元後，上訴人
依約至台中市○○路○段與自由二街口販賣時，為警當場查獲，並扣得安非他命一包
（驗餘重一、二二六公克）等事實，已詳其所憑之證據及認定之理由。而以上訴人
否認有於八十七年十二月十四日販賣安非他命予李晉豪之行為，辯稱當日伊係北上訪
友即證人游智凱，根本不在台中云云，及游智凱雖到庭證稱：他在八十七年十二月十
八日打電話給我，說他是十二月十六日或十二月十七日撞車，是在撞車前約十二月十
三日或十四日來找我聊天，約下午三、四點來找我，約八、九點才離開，就未再一起
了，他說他十三日就上台北，十四日才來找我逛街，當時他來找我，我們一起去海邊
喝酒，買了六瓶啤酒，未吃其他東西，是我送他回去他以前住的地方，他打電話給我
，約我在基隆火車站前的街道碰面等語，如何係事後勾串之詞，均難為上訴人有利之
認定，於理由內一一加以指駁及說明，從形式上觀察，尚無違背法令之情形存在，而
所為證據之取捨及事實之認定，亦與經驗法則及論理法則無違。上訴意旨徒憑己見就
原審採證認事職權之行使及原判決已說明之事項，任意指摘違背論理法則及理由矛盾
，並重為事實上之爭執，此部分難認為適法之第三審上訴理由。又關於上訴人持有第
一級毒品部分，原審係依毒品危害防制條例第十一條第一項論處其罪刑，該條最重本
刑為三年以下有期徒刑，屬刑事訴訟法第三百七十六條第一款所列之案件，既經第二
審判決，依法不得上訴於第三審法院，上訴人竟一併提起上訴，顯非法之所許，均應
從程序上予以駁回。
據上論結，應依刑事訴訟法第三百九十五條前段，判決如主文。
中      華      民      國     九十     年     十一     月      八      日
                              最高法院刑事第九庭
                                  審判長法官  莊  登  照
                                        法官  洪  明  輝
                                        法官  黃  一  鑫
                                        法官  魏  新  和
                                        法官  林  秀  夫
      右正本證明與原本無異
                                              書  記  官
中      華      民      國     九十     年     十一     月     十四     日


司法院資訊處製作；財團法人民間司法改革基金會備份。
